# 关于划拨资产入账的问题

提问人：财务新兵 829 时间：2017-10-25 14:15:55
请教陈版：某国有独资公司有未办理土地证的划拨土地一宗，用地性质包括建设用地（水利建设、交工运输、综合）和农用地（耕地、林地、水面、道路、未利用地等），想要评估入账。请问这样性质的土地能否评估入账？如果能入，按评估值还是按名义金额入账？请教陈版：另有若干宗划拨用地土地（有划拨土地使用权证、用地性质工业、农业等）和出让土地（有出让土地使用权证、工业用地）在 2013 年已评估入账（借：无形资产、贷：资本公积），现打算划转到控股100%的子公司（不增加注册资本和实收资本）。
请问母、子公司各如何账务处理？

回答人：chenyiwei
1 、划拨土地不可以按评估值入账，违反历史成本原则。参考《企业财务通则（ 2006 ）》第五十六条。 2 、 2013 年的评估入账同样是有问题的。现在如要划转，应作为划转账面价值为零的资产进行处理。

提问人：财务新兵 829 时间：2017-10-25 21:22:20
谢谢陈版，再想问一下， 2013 年已评估入账的一宗工业出让土地，划转到子公司可以重新估价入账吗？接受的子公司按现在的评估值还是原母公司的账面值入账？是计入递延收益还是计入资本公积？

回答人：chenyiwei
为何对出让地还要再评估入账？首先需要评价 2013 年评估入账是否合规。请提供进一步的背景信息。